臺灣高雄地方法院刑事判決           100年度審訴字第2519號
公  訴  人  臺灣高雄地方法院檢察署檢察官
被      告  林坤木
上列被告因毒品危害防制條例案件，經檢察官提起公訴（100年
度毒偵字第4235號），因被告就被訴事實為有罪之陳述，經本院
告知簡式審判程序之旨，並聽取被告與公訴人之意見後，裁定依
簡式審判程序審理，判決如下：
    主  文
林坤木施用第一級毒品，累犯，處有期徒刑拾月。又施用第二級
毒品，累犯，處有期徒刑伍月。應執行有期徒刑壹年貳月。
    事  實
一、林坤木前於民國87年間因施用毒品案件，經本院裁定令入勒
    戒處所施以觀察勒戒，因認有繼續施用毒品之傾向，復裁定
    令入戒治處所施以強制戒治，於87年12月24日停止戒治釋放
    出所並付保護管束，於88年7月6日保護管束期滿視為執行完
    畢，又於上開強制戒治執行完畢5年內即90年間再犯施用毒
    品案件，經檢察官提起公訴並聲請強制戒治。另於96年間，
    因施用毒品案件，經法院判處有期徒刑4月確定；又於96年
    、97年間犯施用毒品案件，經法院分別判處有期徒刑10月、
    8月確定，嗣經法院裁定應執行有期徒刑1年4月確定，並與
    上開有期徒刑4月接續執行，甫於99年1月22日縮短刑期假釋
    出監，於99年2月24日假釋期滿未經撤銷假釋視為執行完畢
    。詎仍未戒除毒癮，仍基於施用第一級毒品海洛因之犯意，
    於100年5月14日晚上某時，在高雄市大寮區○○○路128巷
    45號住處，以不詳方式，施用第一級毒品海洛因1次；另基
    於施用第二級毒品甲基安非他命之犯意，於100年5月14日13
    時許，在高雄市大寮區○○○路128巷45號住處內，以玻璃
    球燒烤方式施用第二級毒品甲基安非他命1次。嗣於100年5
    月15日21時許，在高雄市大寮區○○○路128巷45號前經警
    採尿送驗，結果呈可待因、嗎啡、安非他命及甲基安非他命
    陽性反應而悉上情。
二、案經高雄市政府警察局林園分局移送臺灣高雄地方法院檢察
    署偵查後起訴。
    理  由
一、本件被告林坤木所犯係死刑、無期徒刑、最輕本刑為3年以
    上有期徒刑以外之罪，其於準備程序進行中，就被訴事實為
    有罪之陳述，經受命法官告知簡式審判程序之旨，並聽取當
    事人之意見後，本院認無不得或不宜改依簡式審判程序進行
    之情形，爰依刑事訴訟法第273條之1第1項規定，裁定本件
    進行簡式審判程序。又本件卷內之證據資料，依同法第273
    條之2規定，不受同法第159條第1項關於傳聞法則規定之限
    制，依法均有證據能力，合先敘明。
二、上揭事實，業據被告林坤木於本院審理時坦承不諱，復有列
    管毒品人口尿液檢體採集送驗紀錄表、台灣檢驗科技股份有
    限公司濫用藥物實驗室濫用藥物檢驗報告附卷可稽，足見被
    告之任意性自白與事實相符，堪予採信。從而，被告上開施
    用毒品犯行，洵堪認定。
三、按毒品危害防制條例於92年7月9日修正公布，自93年1月9日
    施行，其中第20條、第23條將施用毒品之刑事處遇程序，區
    分為「初犯」及「5年內再犯」、「5年後再犯」。依其立法
    理由之說明：「初犯」，經觀察、勒戒或強制戒治後，應為
    不起訴處分或不付審理之裁定；經觀察、勒戒或強制戒治執
    行完畢釋放後，「5年內再犯」者，因其再犯率甚高，原實
    施之觀察、勒戒及強制戒治既已無法收其實效，爰依法追訴
    或裁定交付審理。至於經觀察、勒戒或強制戒治執行完畢釋
    放後，「5年後再犯」者，前所實施之觀察、勒戒或強制戒
    治已足以遮斷其施用毒品之毒癮，為期自新及協助其斷除毒
    癮，仍適用「初犯」規定，先經觀察、勒戒或強制戒治之程
    序。從而依修正後之規定，僅限於「初犯」及「5年後再犯
    」2種情形，始應先經觀察、勒戒或強制戒治程序。倘被告
    於5年內已再犯，經依法追訴處罰，縱其第3次（或第3次以
    上）再度施用毒品之時間，在初犯經觀察、勒戒或強制戒治
    執行完畢釋放5年以後，惟其已不合於「5年後再犯」之規定
    ，且因其已於「5年內再犯」，顯見其再犯率甚高，原實施
    觀察、勒戒或強制戒治，已無法收其實效，即應依該條例第
    10條處罰（最高法院95年度台非字第65號、96年度台非字第
    119號刑事判決及同院95年第7次刑事庭會議決議可參）。經
    查，被告前於87年間因施用毒品案件，經本院裁定令入勒戒
    處所施以強制戒治，因認有繼續施用毒品之傾向，復裁定令
    入戒治處所施以強制戒治，於87年12月24日停止戒治釋放出
    所並付保護管束，於88年7月6日保護管束期滿視為執行完畢
    ，又於上開強制戒治執行完畢5年內即90年間再犯施用毒品
    案件，經檢察官提起公訴並聲請強制戒治等情，此有臺灣高
    等法院被告前案紀錄表1份附卷可參，是被告於初犯經強制
    戒治執行完畢後，5年內已再犯施用毒品罪，雖本案再度施
    用毒品之時間，在其初犯經強制戒治執行完畢5年之後，惟
    依前開說明，仍應依毒品危害防制條例第10條之規定處罰之
    。
四、次按海洛因、甲基安非他命，分別為毒品危害防制條例第2
    條第2項第1款、第2款規定之第一、二級毒品，除法律另有
    規定者外，不得持有、施用，是核被告林坤木所為，係犯毒
    品危害防制條例10條第1項之施用第一級毒品罪、同條例第
    10條第2項之施用第二級毒品罪。其施用第一、二級毒品前
    持有第一、二級毒品之行為，已為其後施用之高度行為所吸
    收，均不另論罪。其所犯上揭2罪，犯意各別，行為互殊，
    應予分論併罰。被告有上開事實欄所載之前科及執行紀錄，
    有臺灣高等法院被告前案紀錄表附卷可稽，其受有期徒刑之
    執行完畢後，5年以內故意再犯本件有期徒刑以上之2罪，為
    累犯，應依刑法第47條第1項規定，加重其刑。爰審酌被告
    前經觀察勒戒、強制戒治執行完畢，猶不思戒除毒癮，顯見
    其並無堅定戒癮之意志，行為顯有可議之處，惟念其行為尚
    未危害他人，犯後能坦承犯行，態度尚稱良好，並考量其犯
    罪動機、目的、所生危害等一切情狀，爰分別量處如主文所
    示之刑，並定其應執行刑。
據上論斷，應依刑事訴訟法第273條之1、第284條之1、第299條
第1項前段，毒品危害防制條例第10條第1項、第2項，刑法第11
條前段、第47條第1項、第51條第5款，判決如主文。
本案經檢察官陳孟皇到庭執行職務。
中    華    民    國   100    年    10    月    14    日
                  刑事第十庭  法  官  洪培睿
以上正本證明與原本無異。
如不服本判決應於收受送達後10日內向本院提出上訴書狀，並應
敘述具體理由；如未敘述上訴理由者，應於上訴期間屆滿後20日
內向本院補提理由書（均須按他造當事人之人數附繕本）「切勿
逕送上級法院」。
中    華    民    國   100    年    10    月    14    日
                              書記官  林豐富
附錄本案論罪科刑法條：
毒品危害防制條例第10條（施用第一、二級毒品罪）
施用第一級毒品者，處6 月以上5 年以下有期徒刑。
施用第二級毒品者，處3 年以下有期徒刑。